最  高  行  政  法  院  裁  定
                                     100年度裁字第3014號
上  訴  人  蔡天錫
被 上訴 人  臺北市大安地政事務所
代  表  人  簡玉昆
上列當事人間有關土地登記事務事件，上訴人對於中華民國100
年9月29日臺北高等行政法院100年度訴字第951號判決，提起上
訴，本院裁定如下：
    主  文
上訴駁回。
上訴審訴訟費用由上訴人負擔。
    理  由
一、按對於高等行政法院判決之上訴，非以其違背法令為理由，
    不得為之，行政訴訟法第242條定有明文。依同法第243條第
    1項規定，判決不適用法規或適用不當者，為違背法令；而
    判決有同條第2項所列各款情形之一者，為當然違背法令。
    是當事人對於高等行政法院判決上訴，如依行政訴訟法第24
    3條第1項規定，以高等行政法院判決有不適用法規或適用不
    當為理由時，其上訴狀或理由書應有具體之指摘，並揭示該
    法規之條項或其內容；若係成文法以外之法則，應揭示該法
    則之旨趣，倘為司法院解釋或本院之判例，則應揭示該判解
    之字號或其內容。如以行政訴訟法第243條第2項所列各款情
    形為理由時，其上訴狀或理由書，應揭示合於該條項各款之
    事實。上訴狀或理由書如未依此項方法表明者，即難認為已
    對高等行政法院判決之如何違背法令有具體之指摘，其上訴
    自難認為合法。
二、本件上訴人對於高等行政法院判決上訴，主張：（一）原審
    判決認定上訴人僅為系爭5樓房屋之占有人及系爭467地號土
    地共有人，並非法律上之利害關係人，不得提起本件行政訴
    訟云云，而置民法第820條、943條及行政訴訟法第9條之規
    定於不顧，顯有行政訴訟法第243條第1項判決不適用法規之
    違背法令。（二）本案係因被上訴人一時疏失而為錯誤之登
    記，土地登記規則第144條第1項既已規定，得由被上訴人報
    經上級機關核准後塗銷之，依土地登記規則第7條規定，自
    無庸經由法院判決塗銷，徒增訟累之餘地，原判決認定應經
    法院判決塗銷，顯有判決不適用土地登記規則第7條之違背
    法令等語，雖以該判決違背法令為由，惟核其上訴理由，係
    就原審取捨證據、認定事實之職權行使，指摘其為不當，並
    就原審已論斷者，泛言未論斷，或就原審所為論斷，泛言其
    論斷矛盾，而非具體說明其有何不適用法規或適用法規不當
    之情形，並揭示該法規之條項或其內容，及合於行政訴訟法
    第243條第2項所列各款之事實，難認對該判決之如何違背法
    令已有具體之指摘。依首開規定及說明，應認其上訴為不合
    法。
三、據上論結，本件上訴為不合法。依行政訴訟法第249條第1項
    前段、第104條、民事訴訟法第95條、第78條，裁定如主文
    。
中    華    民    國    100   年    12    月    22    日
                    最高行政法院第四庭
                        審判長法官  藍  獻  林
                              法官  廖  宏  明
                              法官  林  文  舟
                              法官  胡  國  棟
                              法官  林  玫  君

以  上  正  本  證  明  與  原  本  無  異
中    華    民    國    100   年    12    月    23    日
                              書記官  彭  秀  玲